【裁判字號】    97,上更(一),41
【裁判日期】    970326
【裁判案由】    違反毒品危害防制條例
【裁判全文】
臺灣高等法院高雄分院刑事判決      97年度上更(一)字第41號
上  訴  人
即  被  告  甲○○
                    現另案在臺灣高雄第二監獄執行中
上列上訴人因違反毒品危害防制條例案件，不服臺灣高雄地方法
院96年度訴字第3117號中華民國96年10月22日第一審判決（起訴
案號：臺灣高雄地方法院檢察署96年度毒偵字第5586號），提起
上訴，判決後，經最高法院發回更審，本院依簡式審判程序，判
決如下：
     主  文
上訴駁回。
     事  實
    事實及理由
一、本件被告甲○○所犯係毒品危害防制條例第10條第1 項之施
    用第一級毒品罪，其係死刑、無期徒刑、最輕本刑為3 年以
    上有期徒刑以外之罪，被告於本院審理程序中就被訴事實為
    有罪之陳述，經告知被告簡式審判程序之旨，並聽取檢察官
    及被告之意見後，本院裁定進行簡式審判程序審理，合先敘
    明。
二、本案經本院審理結果，認第一審判決認事用法及量刑均無不
    當，應予維持，並引用第一審判決書（如附件）記載之事實
    、證據及理由。
三、被告上訴意旨認：被告為警盤查同意採尿送驗，而並未查獲
    何毒品，且到案後始終坦承犯行，犯後態度良好，原審判處
    有期徒刑1 年2 月量刑過重；且被告雙親早逝，家中尚有一
    叔父中風，需被告照顧；又被告患有口腔癌，須早日接受治
    療云云，而指摘原判決不當。惟原審已審酌被告施用毒品，
    足以戕害其身心，滋生其他犯罪、惡化治安之虞，損及公益
    ，且考量其前因施用毒品，經觀察、勒戒、強制戒治及法院
    科刑判決執行完畢後，又為本件施用毒品犯行，竟不知戒除
    毒癮，顯見其自制力欠佳；惟被告犯後能坦承犯行，又施用
    毒品本質上屬自我戕害行為，反社會性程度相形較低等一切
    情狀，而為量處。且被告曾於93年及94年間，因施用第一級
    毒品及詐欺案件，經法院分別判處有期徒刑10月、4 月，而
    定應執行刑1 年1 月確定，有臺灣高等法院被告全國前案紀
    錄表1 紙在卷可憑，被告於上開案件判決確定後再犯本案，
    原審審酌上情因而量處被告有期徒刑1 年2 月，量刑尚稱允
    當。被告以上開理由指摘原審判決不當，為無理由，應予駁
    回。
據上論斷，應依刑事訴訟法第368 條、第273 條之1 第1 項、第
373 條，判決如主文。
本案經檢察官李門騫到庭執行職務。
中    華    民    國    97    年    3     月    26    日
                  刑事第七庭    審判長法  官 莊飛宗
                                      法  官 孫啟強
                                      法  官 邱明弘
以上正本證明與原本無異。
如不服本判決應於收受本判決後10日內向本院提出上訴書狀，其
未敘述上訴理由者，並得於提起上訴後10日內向本院補提理由書
狀（均須按他造當事人之人數附繕本）「切勿逕送上級法院」。
中    華    民    國    97    年    3     月    26    日
                                      書記官  曾允志
附件：
附錄本判決論罪之法條：
毒品危害防制條例第10條：
施用第一級毒品者，處 6 月以上 5 年以下有期徒刑。


司法院資訊處製作；財團法人民間司法改革基金會備份。
